【裁判字號】    99,交簡上,30
【裁判日期】    990422
【裁判案由】    過失傷害
【裁判全文】
臺灣桃園地方法院刑事判決            99年度交簡上字第30號
上  訴  人  臺灣桃園地方法院檢察署檢察官
被      告  甲○○
上列上訴人因被告過失傷害案件，不服中華民國98年12月3 日本
院98年度桃交簡字第3716號第一審刑事簡易判決（聲請簡易判決
處刑書案號：臺灣桃園地方法院檢察署98年度偵字第19801 號）
，提起上訴，本院管轄之第二審合議庭判決如下：
    主      文
上訴駁回。
甲○○緩刑貳年。
    事實及理由
一、本案經本院管轄之第二審合議庭審理結果，認原審以被告甲
    ○○所犯刑法第284條第1項前段之過失傷害罪，判處拘役40
    日，如易科罰金，以新臺幣（下同）1,000元折算1日，經核
    其認事用法及量刑均無不當，應予維持，並引用原審刑事簡
    易判決書所記載之事實及理由（如附件所示）。
二、上訴人提起本件上訴意旨謂：被告犯案後，迄今尚未與告訴
    人丙○○、乙○○達成和解，且無任何和解誠意，故原審斟
    酌被告有和解意願而輕判，實有未恰等語。惟按，法官於有
    罪判決如何量處罪刑，甚或是否宣告緩刑，均為實體法賦予
    審理法官裁量之刑罰權事項，法官行使此項裁量權，自得依
    據個案情節，參酌刑法第57條所定各款犯罪情狀之規定，於
    法定刑度內量處被告罪刑；除有逾越該罪法定刑或法定要件
    ，或未能符合法規範體系及目的，或未遵守一般經驗及論理
    法則，或顯然逾越裁量，或濫用裁量等違法情事之外，並不
    得任意指摘其量刑違法，最高法院80年台非字第473 號、75
    年台上字第7033號、72年台上字第6696號、72年台上字第36
    47號著有判例均可資參照。準此，法官量刑或未諭知緩刑，
    如非有上揭明顯違法之情事，自不得擅加指摘其違法或不當
    。經查，原審審酌被告過失程度、告訴人2 人所受傷害之程
    度、被告雖有意和解，惟因尚未達成共識，是迄今仍未與告
    訴人2人達成和解，賠償告訴人2人所受之損害，自應受相當
    程度之刑事非難，併考量被告並無前科，有臺灣高等法院被
    告前案紀錄表1 份在卷可稽，素行尚佳，其於車禍後坦承其
    確有過失致車禍肇事之犯後態度等一切情狀，量處拘役40日
    ，並諭知易科罰金之折算標準，固然，被告就本件車禍之和
    解賠償事宜，迭於本院準備程序期日、審判期日均無能與告
    訴人2 人達成和解，惟此部分民事賠償實有賴雙方商談，復
    本件性質祇屬過失傷害罪行，被告尚能於犯後自首坦認犯行
    ，量刑上自應予審酌，故原審參酌上情所為之量刑應屬妥適
    ，並無上訴人所指量刑過輕之情事存在。執此，原審認事用
    法並無不當，經核並無不合，是上訴人提起本件上訴，為無
    理由，應予駁回。
三、惟查，被告前未曾因故意犯罪受有期徒刑以上刑之宣告，此
    有臺灣高等法院被告前案紀錄表1 份在卷可按，其因一時失
    慮，駕駛車輛肇事，雖屬不該，然經本院於民國99年3 月25
    日準備程序勸諭和解，當庭各先給付告訴人丙○○、乙○○
    賠償金額一部1萬2,000元，迨於本件宣判前之99年4 月20日
    復與告訴人丙○○亦達成和解，此有和解書1 紙在卷可稽，
    雖被告祇與告訴人丙○○和解成立，未能與告訴人乙○○達
    成和解，惟本院參酌被告於本件發生後仍有誠意與告訴人等
    人洽談和解，宜給予其自新之機會，俾能早日再與告訴人乙
    ○○和解成立，故認被告經此偵審程序及刑之宣告後，日後
    行為舉止自當知所警惕，信無再犯之虞，本院因認前開宣告
    之刑，以暫不執行為適當，爰併宣告緩刑2 年，以啟自新。
據上論斷，應依刑事訴訟法第455條之1 第1項、第3項、第368條
、第373條，刑法第74條第1項第1款，判決如主文。
本案經檢察官施昱廷到庭執行職務。
中    華    民    國    99    年    4     月    22    日
                  交通法庭    審判長法  官  錢建榮
                                    法  官  宣玉華
                                    法  官  黃翊哲
以上正本證明與原本無異。
本件不得上訴。
                                    書記官  蔡紫凌
中    華    民    國    99    年    4     月    22    日

司法院資訊處製作；財團法人民間司法改革基金會備份。
